臺灣彰化地方法院刑事判決　　　　　　　　　　　　　九十一年度交訴字第六八號
　　公　訴　人　臺灣彰化地方法院檢察署檢察官
　　被　　　告　乙○○
右列被告因公共危險等案件，經檢察官提起公訴（九十一年度偵字第一四四八號）及
移送併案審理（臺灣雲林地方法院檢察署九十一年度偵字第三四二號），本院判決如
左：
    主      文
乙○○共同連續攜帶兇器竊盜，處有期徒刑壹年陸月，扣案之剪刀貳支、丁字型起子
支、壹字型起子壹支、發動器壹組、鑰匙貳支、手電筒壹支，均沒收。又駕駛動力
交通工具肇事，致人受傷而逃逸，處有期徒刑拾月。主刑部分應執行有期徒刑貳年貳
月。
    事      實
一、乙○○前因偽造文書案件，經台灣台東地方法院以八十九年度訴字第二五五號判
    決判處有期徒刑四月，如易科罰金以三百元折算一日，緩刑二年，於民國八十九
    年十二月四日確定，現仍於緩刑期內。詎仍不知警惕，竟基於意圖為自己不法所
    有之概括犯意，以獨自一人或與綽號「阿智」之不詳年籍成年男子共同基於犯意
    聯絡之方式，持乙○○或「阿智」所有客觀上足供作為兇器使用之剪刀、六角扳
    手、一字型及丁字型起子等工具，於附表所示之時間，前往附表所示之地點，竊
    取如附表被害人所有之物。迨九十一年二月二十八日上午十時許，乙○○駕駛前
    開竊得之車牌號碼ＳＱ—二八一七號（已改懸附表編號五所竊得之ＹＥ—三四九
    三號車牌）自小客車，行經彰化縣竹塘鄉○○○路與東陽路口時，因疏於注意而
    與己○○所駕駛之車號Ｊ二—七九０一號自小客車發生碰撞肇事，己○○及車內
    乘客鐘黃罔流、李雙燕、謝小惠均因而受有身體挫傷等傷害（過失傷害部分均未
    據告訴），惟傷者尚未達於無自救能力之程度。詎乙○○於肇事後，因畏懼自己
    竊車情節為警查獲，又見該部贓車已因嚴重碰撞而不堪使用，乃先藏身於現場圍
    觀車禍人群中，復另基於為自己不法所有之犯罪意圖，趁隙徒手竊取圍觀路人戊○○所使用之車號ＰＵ—四一五七號自小客車（所有人為洪國棟），得手後旋即
    駕車逃逸。嗣分別於九十一年一月十八日下午四時三十分許，在雲林縣斗南鎮○○路與文昌路口為警查獲，並當場扣得乙○○、「阿智」所有供前揭竊盜犯罪使
    用之剪刀二支、丁字型起子三支、一字型起子一支、發動器一組、鑰匙二支、手
    電筒一支等物；又於九十一年二月二十八日下午五時三十五分許，在雲林縣臺西
    鄉○○村○○路六十一號住處為警查獲。
二、案經彰化縣警察局二林分局報請臺灣彰化地方法院檢察署檢察官偵查起訴，及雲
    林縣警察局斗南分局報請臺灣雲林地方法院檢察署檢察官偵查後，移請本院併案
    審理。
    理      由
一、右揭事實，業據被告乙○○於本院審理時坦承不諱，核與被害人丁○○、丙○○
    、辛○○、庚○○、侯克林、甲○○、戊○○指訴情節相符，並經證人即前往車
    禍現場處理之警員陳文祥證述綦詳，復有道路交通事故調查報告表一份、照片二
    十五張、查詢車輛認可資料七份、車輛尋獲電腦輸入四紙、贓物認領保管單三紙
    、贓物領據三紙、診斷書四紙附卷可稽，及剪刀二支、丁字型起子三支、一字型
    起子一支、發動器一組、鑰匙二支、手電筒一支等物扣案為憑。被告持以行竊之
    剪刀、六角扳手、一字型及丁字型起子，均屬金屬材質製成，鈍重堅硬且末端尖
    銳，揮刺之際均可傷人身體，客觀上自足供作兇器使用。本案事證已臻明確，被
    告犯行至堪認定。
二、核被告乙○○所為，係犯刑法刑法第三百二十條第一項之普通竊盜罪（竊取被害
    人戊○○使用之自小客車部分）、第三百二十一條第一項第三款之攜帶兇器加重
    竊盜罪（附表竊盜部分）、第一百八十五條之四駕車肇事逃逸罪。公訴人疏未究
    明被告持用剪刀等兇器竊盜之事實，逕就附表編號四至六部分竊盜犯行論以刑法
    第三百二十條第一項之普通竊盜罪，所認至有未洽，已嫌疏略，惟因其社會基本
    事實仍屬同一，本院自應對此加重竊盜犯行予以審理，並變更起訴法條。又被告
    與綽號「阿智」之人就附表編號一至三部分竊盜犯行，有犯意聯絡及行為分擔，
    均為共同正犯。而附表所示各次竊盜犯行，時間緊接，方法相同，觸犯構成要件
    相同之罪名，顯係基於概括犯意反覆為之，應依連續犯之規定論以一罪，並依法
    加重其刑。而被告另於發生車禍肇事後，為求避免警方追緝，始起意在車禍現場
    竊取被害人戊○○使用之自小客車，以利自己逃離隱匿；是以該次普通竊盜犯行
    顯係臨時起意，而非上開概括竊盜犯意所得涵蓋，應不得與附表所示各次竊盜犯
    行成立連續犯，僅因此乃被告基於車禍肇事後便利逃逸之犯罪手段，應與駕車肇
    事逃逸罪間具有方法結果之牽連關係，而從較重之駕車肇事逃逸罪論處。又被告
    所犯之連續加重竊盜罪與駕車肇事逃逸罪間，方法各異，行為分殊，應予分論併
    罰。被告所犯如附表編號一至三之竊盜犯行而經移送本院併辦部分，雖未經檢察
    官逐一載明於公訴意旨內，然此部分因與其餘業經記明起訴書之附表編號四至六
    竊盜部分，有連續犯之裁判上一罪關係，應為起訴效力所及，基於審判不可分原
    則，本院自應併予審理。另被告駕車肇事致使被害人己○○、鐘黃罔流、李雙燕
    、謝小惠等人受傷，依卷附診斷書之記載，彼等所受傷勢多為身體挫傷、頭部外
    傷、瘀血、顏面撕裂傷，且彼等均非年邁老弱之人，衡情應不致因受有上開傷勢
    而成為無自救能力之人，被告當無另行成立遺棄罪之餘地，附此敘明。爰審酌被
    告於緩刑期間再犯本案之罪，且其竊取多部自小客車，價值非微，對於被害人日
    常生活造成嚴重不便，所生危害已非輕微；又於肇事後對於傷者未加聞問，反而
    在旁伺機竊車逃逸，惡性絲毫未見收斂，犯罪心態殊值可議，自應施予相當長期
    之監禁處遇，促其端正品行，培養正確價值觀念，及其犯罪動機、目的、手段、
    犯罪後坦承犯行之態度、具有國中畢業學歷之智識程度等一切情狀，分別量處如
    主文所示之刑，並定其應執行之刑，以示懲儆。
三、扣案之剪刀二支、丁字型起子三支、一字型起子一支、發動器一組、鑰匙二支、
    手電筒一支等物，均為供附表所示竊盜犯罪使用之物，且均為被告或共犯「阿智
    」所有，業據被告供承在卷，均應依刑法第三十八條第一項第二款之規定，宣告
    沒收。
據上論斷，應依刑事訴訟法第二百九十九條第一項前段、第三百條，刑法第二十八條
、第五十六條、第一百八十五條之四、第三百二十條第一項、第三百二十一條第一項
第三款、第五十五條、第五十一條第五款、第三十八條第一項第二款，罰金罰鍰提高
標準條例第一條前段、第二條，判決如主文。
本案經檢察官江孟芝到庭執行職務。
中    華    民    國    九十一      年      六      月      二十七      日
                                臺灣彰化地方法院刑事第三庭
                                    法      官  高  文  崇
右正本證明與原本無異。
如不服本判決，應於判決送達後十日內向本院提出上訴狀( 須附繕本 )。
告訴人或被害人對於判決如有不服具備理由請求檢察官上訴者，其上訴期間之計算係
以檢察官收受判決正本之日期為準。
                                    法院書記官  謝  志  鑫
中    華    民    國    九十一      年      七      月        一        日
刑法第一百八十五條之四：
駕駛動力交通工具肇事，致人死傷而逃逸者，處六月以上五年以下有期徒刑。
刑法第三百二十條第一項：
意圖為自己或第三人不法之所有，而竊取他人之動產者，為竊盜罪，處五年以下有期
徒刑、拘役或五百元以下罰金。
刑法第三百二十一條第一項第三款：
犯竊盜罪而有左列情形之一者，處六月以上五年以下有期徒刑：
三、攜帶兇器而犯之者。
附表：
┌───┬─────┬──────┬───────┬──────┬────┐
│編  號│犯 罪 人  │  時  間    │   地   點    │竊得財物    │被害人  │
├───┼─────┼──────┼───────┼──────┼────┤
│一    │乙○○、綽│九十年十月二│雲林縣台西鄉海│「Ｙ五－五一│丁○○  │
│      │號「阿智」│十四日上午十│口村中山路    │００」號自小│        │
│      │之成年男子│一時許      │              │客車        │        │
├───┼─────┼──────┼───────┼──────┼────┤
│二    │乙○○、綽│九十一年一月│雲林縣麥寮鄉六│「ＸＡ－三三│丙○○  │
│      │號「阿智」│九日下午五時│輕廠區東門包商│八一」號自小│        │
│      │之成年男子│三十分許    │停車場內      │客車        │        │
├───┼─────┼──────┼───────┼──────┼────┤
│三    │乙○○、綽│九十一年一月│雲林縣斗南鎮延│「ＳＦ－一四│辛○○  │
│      │號「阿智」│十二日上午八│平路二段五五四│六五」號自小│        │
│      │之成年男子│時三十分許  │巷二十一號前  │客車        │        │
├───┼─────┼──────┼───────┼──────┼────┤
│四    │乙○○    │九十一年一月│雲林縣東勢鄉東│「Ｎ四－八五│庚○○  │
│      │          │二十六日凌晨│榮路二十八號前│一一」號自小│        │
│      │          │二時許      │              │客車        │        │
├───┼─────┼──────┼───────┼──────┼────┤
│五    │乙○○    │九十一年二月│雲林縣麥寮鄉二│「ＹＥ－三四│侯克林  │
│      │          │九日十二時許│咸村六輕廠區行│九三」號車牌│        │
│      │          │            │政大樓前      │二面        │        │
├───┼─────┼──────┼───────┼──────┼────┤
│六    │乙○○    │九十一年二月│雲林縣斗南鎮西│「ＳＱ－二八│甲○○  │
│      │          │二十五日上午│岐村建國路    │一七」號自小│        │
│      │          │八時三十分許│              │客車        │        │
└───┴─────┴──────┴───────┴──────┴────┘
